【裁判字號】    96,簡上,126
【裁判日期】    990401
【裁判案由】    確認界址
【裁判全文】
臺灣彰化地方法院民事判決            96年度簡上字第126號
上  訴  人  乙○○
訴訟代理人  黃勃叡律師
被  上訴人  丁○○
上列當事人間請求確認界址事件，上訴人對於中華民國96年7 月
31日本院彰化簡易庭第一審判決（96年度彰簡字第47號）提起上
訴，本院於民國99年3月18日言詞辯論終結，判決如下：
    主      文
上訴駁回。
第二審訴訟費用由上訴人負擔。
    事實及理由
一、上訴人起訴主張：其所有坐落彰化縣彰化市○○段第859 地
    號土地（重測前為彰化縣彰化市○○段阿夷小段162-8 地號
    土地，下稱系爭土地）與被上訴人所有坐落同段第860 地號
    土地（重測前為彰化縣彰化市○○段阿夷小段162-9 地號土
    地）間之正確界址有爭議，歷經彰化縣彰化地政事務所到現
    場勘測，但兩造對測量成果仍有意見。
（一）依據彰化市公所民國（下同）72年彰市工字第23876 號核
      發之竣工圖，上訴人房屋之寬度為4.87公尺，在分割時係
      依房屋壁外分割，地上建物並無移動，重測應與原分割為
      一致，以壁外為界址始為準確，蓋上訴人之房屋在70年間
      申請建築時，係經當時共有人之同意，依法申請建築，並
      繪有建築設計圖，依申建核准面積寬度為4.87公尺、長度
      13.80 公尺，面積為65.55 平方公尺，並未超過上訴人持
      有162-8 地號之面積82.2平方公尺。
（二）又系爭土地原屬彰化市○○段阿夷小段162-1 地號土地之
      部分，彰化市○○段阿夷小段162-1 地號土地原由訴外人
      即共有人甲○○、趙慶、趙國華、趙國聲、趙深泉、趙國
      揚等人，於77年4 月11日會同向地政機關申請分割，一筆
      土地分割為8 筆土地，此有分割申請書可證，且於分割申
      請書複丈略圖上，已明確記載分割後彰化市○○段阿夷小
      段162-8 地號土地（即現今之系爭土地）面積為82.2平方
      公尺，參以當時趙國揚權利範圍為1/10（822 ×1/10＝82
      .2），與分割後之系爭土地面積相符，另於分割時，土地
      上既已有趙國揚之房屋，趙國揚豈有可能同意以牆壁中心
      線作為界址，足證77年分割當時，係以上訴人之房屋牆壁
      外緣作為界址。
（三）依當時彰化縣彰化地政事務所土地複丈圖及面積計算表所
      示，於77年4 月27日分割時，彰化市○○段阿夷小段162-
      6 地號土地，面積計算即計算錯誤，將原本應為84.48 平
      方公尺錯誤計算為85.5平方公尺，而彰化市○○段阿夷小
      段162-8 地號土地（即現今系爭土地）面積第一次計算數
      為80平方公尺，計算式為4.72（寬）×16.85 （長）＝79
      .53 ，改正後面積為82平方公尺，顯見當時地政機關於作
      圖時，系爭土地之寬度、長度顯與事實土地利用狀況不同
      ，故由土地複丈圖及面積計算表可知，地政機關於分割時
      ，8 筆土地所繪製之長度、寬度根本不夠，導致後來計算
      面積時，8 筆土地面積根本不足，事後才由地政人員調整
      「面積數值」，使8 筆土地面積符合分割前土地之面積，
      然而8 筆土地所繪製之長度、寬度卻未修正，故地政機關
      所製作之原始分割圖，根本未依照實際分割情況製作，乃
      係錯誤，而重測時依照錯誤地籍圖所作之測量，自然亦係
      錯誤，不可採信，本件自應回歸共有人分割時之原意，保
      留房屋，且原共有人趙國揚之持分面積為82.2平方公尺，
      依不動產權利移轉證書所載，趙國揚之建物面積為67.26
      平方公尺，土地面積顯然大於房屋面積，足以保護房屋之
      完整，故於分割當時顯然以房屋牆壁外緣為界址。
（四）依系爭土地地籍圖重測地籍調查【界址標示補正】表顯示
      ，補正前界址標示，界址點符號『G 』，經界物名稱為『
      牆壁』，經界線位置為『內』（表示經界線位置包括經界
      物在內），界址點符號『B 』，界標為鋼釘，顯見在分割
      當時上訴人之房屋牆壁外緣前即豎立分割界樁，由地政機
      關到現場依所豎界樁分割丈量複丈，做成分割複丈成果圖
      ，地上建物從未移動過，故重測應為一致，以屋緣即壁外
      為界址始為正確。並聲明：1.確認上訴人所有座落彰化縣
      彰化市○○段第859 地號土地與被上訴人所有同段第860
      地號土地間之界址如附圖A 、B 所示2 點連線。2.訴訟費
      用由被上訴人負擔。
（五）上訴人另於本院補稱：
    1.證人林權量於原審96年7 月20日言詞辯論程序中證稱：「
      共有人協議分割，依照面積當時土地有兩間房屋，照他們
      的協議沒有動到房子都有保留，房屋是相連的，依照各人
      的持分面積下去量。」證人丙○○亦證稱：「當時我有去
      指界，界樁是當事人自己去買的，是依照他們協議分割的
      位置去量。」是以，本件土地分割當時既依分割協議，房
      子都有保留，並依照各人的持分面積下去測量，且地政人
      員又到場指界，依照協議分割的位置去測量，則當時共有
      人趙國揚權利範圍為1/10，權利面積為82.2平方公尺，趙
      國揚又在牆壁外緣前豎立分割界樁，本件界址豈有可能以
      牆壁中心線作為界址？蓋如此一來，不僅系爭土地面積不
      夠持分面積，將來其上之房屋還會面臨拆除之危險，任何
      人皆不可能以牆壁中心線作為界址。
    2.被上訴人所有之土地係於分割後之81年2 月13日向彰化市
      ○○段阿夷小段162-1 地號土地原共有人之一甲○○所承
      買，分割後，當時被上訴人購得之彰化市○○段阿夷小段
      162-9 地號土地根本未建有房屋，被上訴人依現況建築房
      屋，並為獨立牆壁建築，並未與上訴人使用共同壁，蓋被
      上訴人在承買點交當時，即知上訴人之房屋為獨立牆壁單
      獨使用，屋前並釘有界樁。
    3.證人甲○○於原審96年7 月20日言詞辯論程序中證稱：「
      當時我跟原告先生說好從房屋中間分割，雙方有講好。地
      政分割量的時候是從中間量的。後來就是賣給被告。」然
      被上訴人於本院97年7 月2 日勘驗現場時，卻係陳稱：「
      我向前手買土地時，當時是空地，上訴人已經蓋有房屋，
      出賣人告訴我是共同牆壁。」兩者所言顯然與事實不符，
      蓋被上訴人向甲○○購買土地時，根本未建有房屋，證人
      甲○○卻證稱：「從房屋中間分割，後來就是賣給被告。
      」等語，顯見證人甲○○係誤將彰化市○○段阿夷小段16
      2-7 地號與162-8 地號土地上之建物，與本件162-8 地號
      與162-9 地號土地上之建物混淆，故證人甲○○所言「從
      房屋中間分割」一情不足採信。
    4.被上訴人雖主張證人甲○○告訴其係共同牆壁，然被上訴
      人在建築時卻為獨立牆壁之建築，與上訴人之房屋間仍留
      有一空隙，兩造顯無共同壁建築情事甚明，此有現場建物
      照片可稽。被上訴人所言顯與一般社會經驗不符，故被上
      訴人應屬知悉上訴人之所有權利範圍界址點，係到房屋牆
      壁之外緣，始會以獨立牆壁建築，避免將來房屋界址引發
      糾紛。
    5.倘若以附圖A 、B 所示2 點連線作為界址，上訴人所有之
      系爭土地面積乃為82.82 平方公尺，核與其所有土地登記
      之面積82平方公尺幾近相同，反之，若採附圖C 、D 所示
      2 點連線作為界址線，其所計面積將存有更高之誤差。從
      而以附圖A 、B 所示2 點連線作為界址線理當較為可採，
      至於被上訴人所減少之面積，則應自其他共有人分得土地
      中重新計算分得，蓋被上訴人分得面積減少，其他其有人
      分得土地中自有人多得，例如本件中彰化市○○段阿夷小
      段162-6 地號土地，於重測後面積為93.21 平方公尺，增
      加5.21平方公尺，162-7 地號之土地，於重測後面積為71
      .44 平方公尺，增加11.44 平方公尺，此有面積比較表及
      土地謄本可證，顯見地政機關於分割時，8 筆土地所繪製
      之長度、寬度根本不夠，導致後來地籍重測時，8 筆土地
      之面積，皆與重測前面積不符，故本件並非係上訴人與被
      上訴人間面積分配之問題，原審判決以重測後面積差異為
      判斷標準，顯然違反當時共有人分割之協議。
    6.系爭土地界址，係於77年4 月11日向地政機關申請分割，
      將1 筆分割為8 筆土地，當時地籍圖比例為1/1200，且為
      人工圖解，於圖上單劃一條線於實際上就有12公分之數，
      因此分割時要製成完全正確成果圖，是會有差數的。兩造
      及其他原有之共有人對於系爭土地在77年共有物分割後至
      95年重測前，對於分管掌業均未有爭議，今因系爭土地列
      為95年度地段圖重測區，重新製新地段圖，其圖解係以電
      腦來圖解計算，其圖解差數較精準，由於兩造對於所掌土
      地之鄰界點於地籍調查時指界不一，重測單位依原有分割
      圖做轉繪重製新地段圖，致產生爭議，因此導致有壁心或
      壁外之界址爭議，故而，地政機關所製作之原始分割圖，
      根本未依照實際分割情況製作，乃係錯誤，而重測時依照
      錯誤地籍圖所作之測量，自然亦係錯誤，不可採信，此時
      自應回歸分割時，共有人間分割之真意，始能確定本件界
      址。
    7.內政部國土測繪中心98年3 月4 日鑑定結果，如依上訴人
      指界（附圖A 、B 所示2 點連線）位置，計算宗地面積，
      上訴人土地面積為82.22 平方公尺，被上訴人土地面積為
      78.01 平方公尺，對照彰化市○○段阿夷小段162-1 地號
      土地未分割前，土地面積為822 平方公尺，上訴人前手之
      持分為10分之1 ，分割後持分面積即為82.2平方公尺，與
      鑑定結果上訴人指界之方案，上訴人所有之土地面積82.2
      2 平方公尺幾近相同，反之，若採被上訴人指界（附圖C
      、D 所示2 點連線）位置計算，其所計面積將存有更高之
      誤差。從而上訴人指界之界址線理當較為可採。
二、被上訴人抗辯：
（一）其所有坐落彰化縣彰化市○○○○○段阿夷小段第162-9
      地號土地，係其向上訴人之叔公甲○○買的，買受當時土
      地上並無建物，但甲○○有說與上訴人是以共同壁為界。
      並聲明：1.駁回上訴人之訴。2.訴訟費用由上訴人負擔。
（二）被上訴人另於本院補稱：其係81年間先購買彰化縣彰化市
      重測前阿夷段阿夷小段第162-9 地號土地，83年建造房屋
      ，當時上訴人之房子已在系爭土地上，因為上訴人不同意
      其以共同壁之方式建造新屋，且其欲建之新屋高於上訴人
      之舊房子，相連興建恐有壓垮上訴人房子之虞，故其始留
      一條縫隙後，建造獨立壁之房子，而沒有與上訴人之房子
      相連興建。當時上訴人之房子確實如上訴人於原審所述，
      有突出鋼筋到其所有之彰化縣彰化市○○○○○段阿夷小
      段第162-9 地號土地上，依臺灣傳統建屋之慣例，該突出
      之鋼筋即足證明當初曾有共同牆壁之約定，以方便鄰居得
      以相連興建之。雖然上訴人之房子與其房屋相鄰之一側建
      有窗戶，但在83年間其興建房屋時，上訴人即將該側之窗
      戶以磚塊封住，並未再使用。
三、原審審酌兩造提出之攻擊防禦方法後，判決確認上訴人所有
    系爭土地與被上訴人所有坐落彰化縣彰化市○○段第860 地
    號土地間之界址如附圖C 、D 所示2 點連線。上訴人不服提
    起上訴，於本院聲明：（一）原判決廢棄。確認上訴人所有
    系爭土地與被上訴人所有坐落彰化縣彰化市○○段第860 地
    號土地間之界址如附圖A 、B 所示2 點連線。（二）第一、
    二審訴訟費用由被上訴人負擔。被上訴人則於本院答辯聲明
    ：（一）上訴駁回。（二）第二審訴訟費用由上訴人負擔。
四、兩造不爭執之事項
（一）上訴人之房屋在70年間申請建築時，係經當時共有人之同
      意，依法申請建築，並繪有建築設計圖，依申建核准面積
      寬度為4.75公尺、長度13.80 公尺，面積為65.55 平方公
      尺。
（二）彰化縣彰化市○○○○○段阿夷小段162-1 地號土地面積
      為822 平方公尺，由原共有人甲○○、趙慶、趙國華、趙
      國聲、趙深泉、趙國揚等人，於77年4 月11日會同向地政
      機關申請分割為162-1 、162-4 、162-5 、162-6 、162-
      7 、162-8 、162-9 、162-10等8 筆土地，上訴人前手洪
      國揚之持分為10分之1 ，分得162-8 地號土地，且於分割
      申請書複丈略圖上，已明確記載162-8 地號土地面積為82
      .2平方公尺。
（三）被上訴人所有坐落彰化縣彰化市○○○○○段阿夷小段16
      2-9 地號土地，係於81年2 月13日向原所有權人甲○○所
      買受取得，當時該土地上被上訴人未建有房屋。
五、得心證之理由：
（一）上訴人主張其承受取得之系爭土地，與被上訴人所有坐落
      彰化縣彰化市○○○○○段阿夷小段162-9 地號土地相毗
      鄰，被上訴人於81年間購得上揭土地時，其上並未建有房
      屋，惟上訴人所有之系爭土地上則已有建物，兩造於彰化
      縣彰化地政事務所辦理地籍重測時，因指定之界址不一致
      ，發生爭議，上訴人不服彰化縣政府轄區不動產糾紛調處
      委員會調處結果，而提起本件訴訟之事實，有本院不動產
      權利移轉證書、土地登記謄本及彰化縣政府函附彰化縣彰
      化地政事務所轄區不動產糾紛調處紀錄表等件附卷可稽（
      見原審卷第7-11、41-47 頁），且為被上訴人所不爭執（
      見本院卷第223 頁），上訴人此部分主張堪信為真實。惟
      上訴人不服重測成果及調處結果，認應以附圖A 、B 所示
      2 點連線為界，被上訴人則否認上訴人主張，陳稱應以附
      圖C 、D 所示2 點連線為界。
（二）按重新實施地籍測量時，土地所有權人應於地政機關通知
      之限期內設立界標並到場指界；逾期不設立界標或到場指
      界者，得依左列順序施測：1.鄰地界址；2.現使用人之指
      界；3.參照舊地籍圖；4.地方習慣，土地法第46條之2 第
      1 項定有明文。其中所謂「參照舊地籍圖」，係指參照舊
      地籍圖及其他可靠資料之坵形塊狀及關係位置，實地指定
      界址，設立界標，予以測量。再地籍重測依土地法第46條
      之1 及同條之2 第1 項、第47條，授權中央地政機關所訂
      地籍測量實施規則相關規定，以較科學方法，更新測量技
      術和儀器，普收測量整理之實效，使地籍登記趨於正確，
      以杜糾紛。
（三）經查，本件兩造因系爭土地界址糾紛，經送彰化縣政府轄
      區不動產糾紛調處委員會調處結果，認應以被上訴人所指
      界線為址，蓋依圖測結果，如以上訴人所指界址為界，上
      訴人所有系爭土地重測後面積減少0.19平方公尺，被上訴
      人則減少5.58平方公尺；如以被上訴人所指界址為界，上
      訴人所有系爭土地重測後面積則減少2.54平方公尺，被上
      訴人則減少3.23平方公尺，有95年9 月彰化縣彰化地政事
      務所製作之「阿夷段阿夷小段162-9 地號與阿夷段阿夷小
      段162-8 地號土地界址爭議案調處圖說及分析表」在卷可
      憑（見原審卷第45頁），被上訴人所指界址，就兩造所有
      土地面積重測後所生之誤差，較為平均。又經送內政部國
      土測繪中心鑑定，使用精密電子測距經緯儀，在系爭土地
      附近檢測95年度地籍圖重測時之圖根點，並經檢核合格後
      作為該測區之控制點，然後以圖根點為基點，用上列儀器
      分別施測系爭土地及附近界址點，再計算其座標值輸入電
      腦，以自動繪圖儀展繪於鑑測原圖上（同重測前地籍圖比
      例尺1/1200及重測後地籍圖比例尺1/500 ），復依據彰化
      縣彰化地政事務所保管之地籍圖、地籍調查表、宗地資料
      等，展繪本案有關土地地籍圖經界線，與前項成果核對檢
      核後測定於鑑測原圖上，作成比例尺1/500 鑑定圖，而得
      之鑑定結果，與被上訴人指界柱中心位置、如附圖C 、D
      所示2 點連線之界址相符，有內政部國土測繪中心98年3
      月17日測籍字第0980002566號函及所附之鑑定書、鑑定圖
      、彰化縣彰化市地籍圖重測地籍調查表等件附卷可佐（見
      本院卷第16 2-177頁）。
（四）參以證人即77年處理彰化縣彰化市○○段阿夷小段162-1
      地號土地分割為8 筆事宜之代書林權量於原審到庭證稱：
      分割均依謄本所載各共有人之持分面積為準（見本院卷第
      104 頁）；證人即77年系爭土地分割測量之地政人員丙○
      ○於本院審理時到庭證述：分割時是看整筆土地有無增加
      或減少，如果有減少會由分得土地之各共有人分擔公差，
      誤差如果是在4.17平方公尺以上，會通知所有人檢附同意
      書辦理面積更正，誤差如果是在4.17平方公尺以內，就會
      依法配賦，由各共有人負擔（見本院卷第245 頁），可知
      ，兩造土地經重測後，應有等量之增減，始符公允。又酌
      以證人即被上訴人之前手甲○○到庭結證：當初分割時係
      與上訴人之先生說好以建物牆壁中線為界，地政分割測量
      的時候亦是從中間量的等語（見原審卷第105 頁），及上
      訴人並不否認其所有之系爭土地上建物，於被上訴人81年
      購買彰化縣彰化市○○○○○段阿夷小段162-9 地號土地
      時，即存有建物鋼筋向外伸出，以方便日後相連建築之情
      形（見原審卷第106 頁），足徵兩造所有土地之界址，應
      以被上訴人所指附圖C 、D 所示2 點連線為可採。上訴人
      另外所言：本欲向被上訴人之前手甲○○買地，始將系爭
      土地上房屋之鋼筋外伸等語，並不影響兩造間所有土地界
      址之認定，蓋縱上訴人果向甲○○買地，彰化縣彰化市重
      測前彰化縣彰化市○○段阿夷小段162-9 地號土地與系爭
      土地間之界址，仍不因此而變動。再上訴人雖陳稱：證人
      甲○○恐係誤將系爭土地另一側之彰化縣彰化市○○段阿
      夷小段162-7 地號（重測前之地號）土地，誤為彰化縣彰
      化市○○段阿夷小段162-9 地號（重測前之地號）土地，
      始於原審為錯誤之證述云云，惟查，證人甲○○於原審所
      為之證言係明確表示：後來就是賣給被上訴人等語（見原
      審卷第105 頁），佐以被上訴人向甲○○買受之土地有彰
      化縣彰化市○○段阿夷小段162-6 、162-9 、162- 10 地
      號土地，經被上訴人陳稱在卷（見本院卷第267 頁），並
      無同段第162-7 地號土地甚明，是甲○○自無混淆之可能
      ，上訴人前揭所述應屬臆測，並無相關資料可證，乃不可
      採。
（五）上訴人雖主張：77年彰化縣彰化地政事務所製作之原始分
      割圖，系爭土地之寬度、長度顯與事實土地利用狀況不同
      ，根本未依照實際分割情況製作，乃係錯誤，而重測時依
      照錯誤地籍圖所作之測量，自然亦係錯誤，不可採信，本
      件自應回歸共有人分割時之原意，保留房屋，且系爭土地
      上建物之面積為67.26 平方公尺，系爭土地面積顯然大於
      房屋面積，足以保護房屋之完整，故於分割當時顯然以系
      爭土地上房屋牆壁外緣為界址；且依建築法規（建築基地
      法定空地分割辦法）之規定，共有土地分割，如土地上有
      建物存在時，共有人須提出法定空地之檢討與分配，然本
      件地政機關於分割時，並未要求共有人提出法定空地之檢
      討與分配，致上訴人法定空地不足，地政機關於分割時顯
      然違法云云。然查，77年彰化縣彰化市○○○○○段阿夷
      小段162-1 地號土地分割時，係依據謄本上各共有人之持
      分面積及各共有人之協議位置加以分割、測量，據證人林
      權量、丙○○於原審時證述歷歷（見原審卷第104 頁）；
      而分割後，彰化縣彰化市○○○○○段阿夷小段162-9 地
      號土地與系爭土地之界址，係由當時分別取得上揭土地之
      共有人甲○○、洪國揚協議約定以系爭土地上建物之牆壁
      中心為界，有證人甲○○於原審所為之證言可按（見原審
      卷第105 頁）；並經證人丙○○於本院審理時證述：1615
      7 號77年彰化縣彰化市○○○○○段阿夷小段162-1 地號
      土地分割複丈成果圖左下角記載3-4 界址是以牆壁中心為
      界，而彰化縣彰化市○○○○○段阿夷小段162-9 地號土
      地與系爭土地的臨界即圖載的3-4 界址等語綦詳（見本院
      卷第244 頁），且有16157 號77年彰化縣彰化市○○○○
      ○段阿夷小段162-1 地號土地分割複丈成果圖附卷可考（
      見本院卷第249 頁），堪認屬實，縱使系爭土地之寬度、
      長度與事實土地利用狀況不同，惟兩造間所有土地之界址
      係以系爭土地上建物之牆壁中心為界，即附圖被上訴人指
      界柱中心位置之C 、D2點連線，應可認定。另法定空地之
      保留與否，亦係行政規則違反與否之救濟問題，非本件訴
      訟所得認定審究，與本件無涉。
（六）上訴人雖又主張：因系爭土地上建物與被上訴人所有之彰
      化縣彰化市○○○○○段阿夷小段162-9 地號土地上建物
      相鄰之一側留有窗戶，有系爭土地上建物建築設計圖、照
      片6 張為證（見原審卷第87頁，本院卷第255-257 頁），
      故兩造所有土地之界址並非上訴人建物牆壁之中心云云。
      然上訴人所有之系爭土地上建物係於70年間申請建築，72
      年竣工，先於被上訴人所有之彰化縣彰化市○○○○○段
      阿夷小段162-9 地號土地上建物興建完成（約83年開始興
      建、85年完成），約近10年等情，經上訴人於原審、被上
      訴人於本院自陳在卷，且有彰化市公所使用執照、竣工圖
      、建築設計圖在卷可參（見原審卷第64、78、85-87 頁，
      本院卷第246 頁）；且上訴人建屋當時本有意向被上訴人
      之前手甲○○購買彰化縣彰化市○○○○○段阿夷小段16
      2-9 地號土地，故將建物之鋼筋向外伸出，以利將來在鄰
      地上興建相連之建物等節，亦經上訴人於原審陳稱在卷（
      見原審卷第106 頁），益徵，尚無法排除上訴人建屋時基
      於通風、採光等考量，先行設置窗戶，待日後買下鄰地、
      建屋後，自行規劃使用之可能，蓋上訴人無法預見當時未
      蓋建物之鄰地將來多久之後始為建物之興建，因此先行於
      10年前，在系爭土地上建物興建當時，設置窗戶，乃符合
      事理之常。再而，承上五、（二）至（五）所述之理由，
      堪認上訴人建物與彰化縣彰化市○○○○○段阿夷小段16
      2-9 地號土地相鄰之一側雖設有窗戶，並無法得遽以推論
      兩造土地之界址必在系爭土地建物之牆壁外緣。
六、綜上所述，上訴人所有之系爭土地與被上訴人所有之彰化縣
    彰化市○○段第860 地號（重測前為彰化縣彰化市○○段阿
    夷小段162-9 地號）土地之經界為如附圖C 、D 所示2 點連
    線。原審就兩造土地經界線所為之認定，於法核無不合，上
    訴意旨指摘原判決不當，聲明廢棄改判，為無理由，應予駁
    回。
七、本件事證已臻明確，兩造其餘攻擊防禦方法，核與判決結果
    不生影響，爰不逐一論述。
八、據上論結，本件上訴為無理由，爰依民事訴訟法第436條之1
    第3 項、第463 條、第449 條第1 項、第78條，判決如主文
    。
中    華    民    國    99    年    4     月     1    日
                民事第三庭      審判長法  官  羅培昌
                                      法  官  尚安雅
                                      法  官  林秉暉
以上正本係照原本作成。
本判決不得上訴。
中    華    民    國    99    年    4     月    1     日
                                      書記官  廖春慧
附圖：

司法院資訊處製作；財團法人民間司法改革基金會備份。
